臺灣基隆地方法院民事判決　　　　　　　 99年度訴字第189號
原　　　告　交通部基隆港務局
法定代理人　陳福男
訴訟代理人　洪瑞燦律師
被　　　告　顥翰海洋事業開發股份有限公司
法定代理人　張文聰
訴訟代理人　黃淑怡律師
　　　　　　唐嚴華
複　代理人　李明恩
　　　　　　林傳哲律師
上列當事人間請求返還租賃標物事件，本院於民國100 年12月13
日言詞辯論終結，判決如下：
    主  文
被告應將坐落基隆市○○區○○段一、一之一四地號土地上如附
圖一編號A 、A1、B 之浮動碼頭移除，並將該部分土地返還原告
。
原告其餘之訴駁回。
訴訟費用新臺幣貳萬陸仟柒佰肆拾元由被告負擔新臺幣貳萬元，
餘由原告負擔。
本判決原告勝訴部分，於原告以新臺幣陸拾肆萬捌仟元供擔保後
，得假執行，但被告如以新臺幣壹佰玖拾肆萬參仟捌佰壹拾貳元
為原告預供擔保，得免為假執行。
原告其餘假執行之聲請駁回。
    事實及理由
一、原告主張：
  (一)請求拆除繫船柱返還泊位水域部分：
  1.兩造於民國88年8 月13日簽訂八尺門合作投資興建海上遊樂
    休閒中心租賃契約（下稱系爭租約），由原告提供基隆市○
    ○區○○段1 （嗣分割出1-14地號土地）、2 地號面積共11
    786 平方公尺之土地及泊位水域，供被告以預付租金方式投
    資開發興建地上改良物從事海上及陸上遊樂事業，依系爭租
    約第9 條約定：「土地租金自工程開工之日起計收及起算土
    地租期，建物及其附屬設施之免租使用期間，自工程完工甲
    方驗收之次日起算，由乙方免租使用九年十一個月，惟不得
    超過土地租期九年十一個月，倘土地租期到期而該等建物免
    租年限未到，該免租期限視同到期」，而被告自89年5 月1
    日開始施工，故本件租期至99年4 月1 日屆滿，被告自應將
    泊位水域上如附圖一編號C （即附圖二編號2 土地南側水域
    ）柱1 至柱12之繫船柱拆除，並將部分泊位水域返還原告。
  2.原告91年12月3 日機港秘產字第09100245890 號函（下稱91
    年12月3 日函）表示「為體恤貴公司目前之困境，同意租期
    俟八尺門都市計畫變更完成動工之日起算」，並非變更系爭
    租約之租期，蓋依系爭租約第33條約定，契約條款之變更或
    修改應經雙方以書面為之，惟雙方未以上開約定方式變更契
    約條款，自不生契約變更之效力。其次，上開函文之真意係
    指保留建物之免租使用期限，而非土地租期，且原告內部討
    論之研擬意見表示：「…爰依合約第6 條但書：『如受都市
    計畫規定致無法如期完工，不受本條文之期限限制』之規定
    及民法二二七之二規定應可同意該公司保留合約租期九年十
    一個月，待都市變更後重新起算使用年限之要求」，而系爭
    租約第6 條係約定：「得標人應於得標後，於一年六個月內
    完成興建工程，如不能於上開期限內完成時，應依『國際商
    港棧埠管理規則』第七十五條規定辦理，除沒收履約保證金
    外，本局並將重新辦理公開標租，不得異議。如受都市計畫
    規定，致無法如期完工，不受本條文之期限限制」，顯見研
    擬意見中不受限制者係完工期間，而非租期，又國際商港棧
    埠管理規則第75條，是關於商港管理機關得終止契約之規定
    ，故所謂保留合約租期九年十一個月則係指不終止合約，繼
    續依合約租期履行之意。再者，系爭租約之租期約定為9年
    11個月，係因原告受限於土地法第25條規定，原則上不得為
    超過10年期間之租賃，如原告有意修改租期，須先報請交通
    部核定始可，惟原告並無報請之動作，足見原告並無修改租
    期之意，租期仍應於99年4 月1 日屆滿。
  3.本件被告實際繳付租金之範圍係八尺門特貨碼頭30公尺及其
    西側臨海2810平方公尺土地，租金分別為1,045,463 元及36
    5,300 元，每3 個月繳納1 次，每次共繳納352,691 元，嗣
    自91年12月1 日起，特貨碼頭租金不予計收，僅餘土地租金
    365,300 元，每3 個月繳納1 次，每次繳納91,325元，此部
    分租金均係按照系爭租約辦理，並非兩造合意成立另一租約
    。
  (二)請求移除浮動碼頭返還占用之土地部分：
    被告將廢棄之浮動碼頭堆置在原告管理之基隆市○○區○○
    段1 、1-14地號如附圖一編號A 、A1、B 所示之土地上（即
    附圖二協和貨倉東側以星號標記之處，下稱協和倉庫區土地
    ），惟協和倉庫區土地並非系爭租約之租賃範圍，被告雖曾
    申請擴大承租協和倉庫區土地，然兩造並未達成合意，故原
    告得依民法第767 條第1 項之規定，請求被告將浮動碼頭移
    除，並返還占用之協和倉庫區土地。至被告所提出之「浮動
    碼頭施工計畫送審圖說」內附全區配置圖，雖經原告審查通
    過，然浮動碼頭係設置在海上，與現今浮動碼頭堆置之協和
    倉庫區土地完全無關。
  (三)聲明：
  1.被告應將坐落基隆市○○區○○段1 之14地號土地旁泊位水
    域如附圖一編號C 柱1 至柱12所示之繫船柱拆除，並將該部
    分泊位水域返還原告。
  2.被告應將坐落基隆市○○區○○段1 、1-14地號土地上如附
    圖一編號A 、A1、B 所示之浮動碼頭移除，並將該部分土地
    返還原告。
  3.願供擔保請准宣告假執行。
二、被告則以：
  (一)繫船柱占用之泊位水域部分：
  1.系爭租約之租期，已由兩造於91年12月3 日另行合意變更為
    「俟八尺門都市計畫變更完成動工之日起算」，且於新約定
    之租期起算前，被告得在承租之和平段1 地號土地範圍從事
    合法之臨時性營業行為，則依上開約定，被告得自88年8 月
    13 日 持續使用至都市計畫完成動工日後再計算9 年11個月
    租期，而都市計畫既尚未完成動工，被告自無須返還租賃標
    的物。
  2.被告自簽訂系爭租約後，即依照系爭租約第14條第1 項約定
    ：「依承租土地面積按公告地價及公訂租金率計繳，89年6
    月30日前為新臺幣1,532,180 元以3 個月為1 期」，分別繳
    納89年5 月1 日至89年6 月30日之租金235,127 元（即約1,
    532,180 元÷12月×2 月）及89年7 月1 日起至91年3 月1
    日止，每3 個月之租金352,691 元（即約1,532,180 元÷12
    月×3 月）。嗣於91年12月1 日起至原告拒收租金前即98年
    7 月12日止，被告改按實際使用以供臨時營業之面積（約30
    00平方公尺）計繳租金每月30,441元（即約1,532,180 元÷
    12月×3000/11786平方公尺），此係根據91年12月3 日函在
    都市計畫完成變更完成動工日前，僅依實際使用範圍繳納租
    金之旨辦理。
  3.原告91年12月3 日函之主旨明載「貴公司請求重新核算其『
    八尺門合作投資興建海上遊樂休閒中心租賃契約』租期起迄
    期日及減免八尺門遊艇浮動碼頭因風災毀損期間租金案」，
    並無隻字提及建物免租使用期間之事，且系爭租約之租賃標
    的並無任何建物，顯見91年12月3 日函所指為土地租期之事
    ，原告主張91年12月3 日函所謂「同意租期俟八尺門都市計
    畫變更完成動工之日起算」係指建物之免租使用期間，顯係
    惡意曲解。況系爭租約第9 條約定建物免租使用期間不得逾
    越土地租期，則不延長土地租期，僅改變建物免租使用期間
    ，毫無意義可言。
  (二)浮動碼頭占用之土地部分：
  1.浮動碼頭所占用之土地，即為被告於89年1 月10日提交予原
    告送審之「浮動碼頭施工計畫送審圖說」所附全區配置圖「
    露天艇架」區，且該全區配置圖劃斜線之施工範圍，包括緊
    接協和貨倉之協和倉庫區土地，而原告於88年11月30日之現
    況規劃協調會會議結論中記載被告提出之全區配置圖核與合
    約內容相符等語，並於89年2 月16日審查通過該全區配置圖
    ，顯見浮動碼頭放置之位置即為被告承租之範圍。
  2.原告於簽訂系爭租約後提供予被告作為施工依據之平面圖，
    其上劃斜線所示之工程施工範圍亦與浮動碼頭放置之位置相
    同，足證協和倉庫區土地為本件租賃範圍。
  3.原告提出之87年1 月14日八尺門擬出租土地示意圖，係於兩
    造簽約日前1 年8 個月所製作，其記載之出租面積復與系爭
    租約不符，不得作為認定本件租賃範圍之依據。又原告提出
    之營運計畫書，迭有修正，並非最終定案之營運計畫書，以
    及原告提出關於被告增租土地之88年內部函稿，均無從得悉
    本件租賃範圍為何，故原告依上開證據主張協和倉庫區土地
    非租賃範圍及被告為無權占有等語，顯非有理。
  (三)聲明：
  1.原告之訴及假執行之聲請均駁回。
  2.如受不利判決，願供擔保請准宣告免為假執行。
三、兩造不爭執事項：
  (一)兩造於88年8 月13日簽訂系爭租約。
  (二)系爭浮動碼頭工程於89年5月1日開工、89年6月15日完工。
  (三)附圖一編號A 、A1、B （即附圖二協和貨倉東側以星號標記
    之處）所示之浮動碼頭及編號C 柱1 至柱12（即附圖二編號
    2 土地南側水域）所示之繫船柱均屬被告所有。
  (四)八尺門都市計劃變更迄今尚未完成。
四、得心證之理由：
    原告主張系爭租約之租期已屆滿，被告應將繫船柱拆除，返
    還租賃之泊位水域，及協和倉庫區土地非系爭租約之租賃範
    圍，被告應移除浮動碼頭並返還無權占用之協和倉庫區土地
    等語，為被告所否認，並以前詞置辯，經查：
  (一)原告請求拆除繫船柱返還泊位水域部分：
  1.系爭租約第2 、9 條約定：「乙方（即被告）於承租之土地
    與其範圍內泊地，由乙方以預付租金方式投資開發興建海上
    及陸上遊樂設施，以甲方（即原告）名義興建，產權歸屬甲
    方所有」、「土地租金自工程開工之日起計收及起算土地租
    期，建物及其附屬設施之免租使用期間，自工程完工甲方驗
    收之次日起算，由乙方免租使用九年十一個月，惟不得超過
    土地租期九年十一個月，倘土地租期到期而該等建物免租年
    限未到，該免租期限視同到期」，顯見系爭租約雖名為租賃
    契約，然實際上係類似於促進民間參與公共建設法所定之投
    資契約，亦即由被告投資興建遊樂設施，並得於9 年11個月
    之租期內無償使用該遊樂設施營運收益，待租期屆滿後返還
    土地及遊樂設施，核其性質係以投資興建營運為主要目的，
    與單純之租賃契約尚有不同。
  2.兩造於88年8 月13日訂約後，因基隆市○○區○○段1 地號
    土地無都市計畫，基隆市政府不同意開發興建，致被告無法
    動工興建營運，兩造遂依序為以下之函文往來：
  (1)被告以91年10月29日顥總字第11029 號函請原告同意：「…
    本公司為依合約精神暨與貴局保持正常合約關係，期間本公
    司仍願繳交一地號用地租金，其餘案場俟都市計畫通過後，
    再予積極處理。基此，建請貴局允准同意如下意見：因數次
    颱風侵襲浮動碼頭，幾近全毀無法使用，於今年初曾電請貴
    局派員勘查，經民國九十一年六月十八日共同會勘，結果確
    實完全損壞殆盡，而且在此期間一地號土地因受都市計畫限
    制均無法興建使用；請貴局依合約第29條，自民國九十一年
    四月起至同年十一月減免八尺門案場各項租金，本公司為維
    護貴局權益，建請允准敝公司租用一地號用地，並經營正當
    營業項目，以彌補貴我雙方三年來之嚴重損失。因此，繳納
    租金希望同意自九十一年十二月一日起租。…對於本案，本
    公司堅持依據合約精神，約期九年十一個月仍然建請保留，
    待本案都市計畫與使用分區確定後，重新起算使用年限（九
    年十一個月）」（參本院卷一第44-46 頁）。
  (2)原告於91年11月11日內部討論研擬意見如下：「(一)查該公司
    確因受都市計畫之限制以及市府不配合之情況下，無法依其
    原訂營運計畫開發興建，自簽約三年來虛耗時日毫無進展損
    失慘重，且『海上遊樂船舶活動管理辦法』之修訂，經營遊
    艇休閒中心之利基盡失對本案未來營運前景打擊甚大，因此
    本案未能依原計畫實施不能完全歸咎於該公司，援依合約第
    六條但書：『如受都市計畫規定致無法如期完工，不受本條
    文之期限限制』之規定及民法第二二七之二規定應可同意該
    公司保留合約租期九年十一個月，待都市計畫變更後重新起
    算使用年限之要求。(二)依據合約第九條（應為第二十九條之
    誤）但書：『…建物及設施遭受毀損滅失…在毀損期間乙方
    （即被告）仍應依本合約租金標準向甲方（即原告）繳納租
    金，如遇颱風、地震等人力不可抗拒之因素除外』之規定，
    八尺門遊艇碼頭經本局九十一年六月十八日共同會勘結果，
    該碼頭確係遭受颱風侵襲已全部損壞不堪使用，本室於九十
    一年初即與基隆區漁會會勘情況如前，依上條規定擬同意自
    九十一年四月至十一月免計收租金（租金收至九十一年三月
    止），但自九十一年十二月一日開始，依該公司建議現況使
    用和平段一地號臨海土地（不含特貨碼頭）由該公司規劃經
    營合法之臨時性營業，以維護雙方之權益。」（參本院卷一
    第66-67 頁），嗣並以91年12月3 日函覆被告：「…二、為
    體恤貴公司目前之困境，同意租期俟八尺門都市計畫變更完
    成動工之日起算。三、鑑於貴公司斥資興建八尺門遊艇浮動
    碼頭遭颱風侵襲全損，經本局於九十一年六月十八日會勘鑑
    定，結果確已毀損至不堪使用，按合約第二十九條與比例原
    則，同意自九十一年四月一日至同年十一月三十日，和平段
    一地號及八尺門特貨碼頭租金全免，但自九十一年十二月一
    日開始恢復計收租金，貴公司得在承租之和平段一地號土地
    範圍從事合法之臨時性營業行為，以維雙方權益」（參本院
    卷一第32頁）。
  (3)原告以92年1 月28日機港密產字第0920001886號函之副本回
    覆被告：「…二、查和平段一地號國有基地，尚未編列都市
    計畫使用分區，屬非都市計畫土地，依規定目前無法按既定
    計畫申辦建造執照動工興建海上遊樂休閒中心有關建物與設
    施…在擴大及變更都市計畫尚未完成前，本局同意該公司在
    承租之和平段一地號土地範圍從事合法之臨時性營業行為，
    以維本局與該公司雙方權益並藉此繁榮地方增加就業機會」
    ，並以正本請求基隆市政府惠予協助被告辦理臨時營業許可
    （參本院卷二第83頁）。
  3.依前開函文觀之：
  (1)被告係因基隆市○○區○○段1 地號土地受限於都市計畫無
    法興建使用，故請求原告保留「租期9 年11個月」，原告則
    依系爭租約第6 條但書約定及民法第227 條之2 情事變更原
    則，同意「租期俟八尺門都市計畫變更完成動工之日起算」
    。按系爭租約第6 條約定：「得標人應於得標後，於一年六
    個月內完成興建工程，如不能於上開期限內完成時，應依『
    國際商港棧埠管理規則』第七十五條規定辦理…如受都市計
    畫規定，致無法如期完工，不受本條文之期限限制」、第9
    條約定：「建物及其附屬設施之免租使用期間，自工程完工
    甲方（即原告）驗收之次日起算」，而基隆市○○區○○段
    1 地號土地既因都市計畫無法開發興建，則系爭租約以預付
    租金方式投資開發興建之目地即無法達成，且既未完成興建
    工程，建物及設施之免租使用期間即無從起算，自無情事變
    更原則之適用餘地。從而，足認原告之真意係依系爭租約第
    6 條但書約定不予終止契約，然土地租期依情事變更原則同
    意俟八尺門都市計畫變更完成動工後開始起算，核與被告所
    為之請求相合，堪認兩造已透過上開書面函文之往來達成變
    更土地租期之合意，故原告主張其91年12月3 日函之真意係
    保留建物免租使用期間及雙方未以書面之方式變更契約條款
    云云，均屬無據。
  (2)被告以興建完成之浮動碼頭遭颱風侵襲毀損為由，請求原告
    依系爭租約第29條約定減免自91年4 月起至同年11月之各項
    租金，並允准自91年12月1 日起租用基隆市○○區○○段1
    地號土地經營正當營業項目，以彌補虧損；原告除同意免計
    上開期間之租金外，並依被告之建議，允准自91年12月1日
    開始恢復計收租金，被告得在承租之和平段1 地號土地範圍
    （不含特貨碼頭）從事合法之臨時性營業行為。經核原告之
    回函雖記載「自91年12月1 日開始恢復計收租金」，且未重
    新約定租金之計算方式，然兩造既合意自91年12月1 日起，
    由被告在承租之土地範圍內從事與系爭租約目的無關之臨時
    性營業行為，顯見兩造之真意係另行成立一單純之租賃契約
    ，而原來之系爭租約則如前所述，保留至都市計畫變更完成
    動工時開始起算。參以，原告於前揭92年1 月28日函中明載
    ：「在擴大及變更都市計畫尚未完成前，本局同意該公司在
    承租之和平段一地號土地範圍從事合法之臨時性營業行為」
    等語，故被告辯稱其依兩造新成立之租賃契約，得繼續使用
    承租之土地至都市計畫變更完成時等語，應屬可採。
  4.原告89年5 月19日內部函稿記載：「被告租用本港八尺門特
    貨碼頭30公尺及其西側2810平方公尺土地年租金分別為1,04
    5,463 元及365,300 元，合計1,410,763 元」等語（參本院
    卷二第65頁）、92年1 月13日機港密產字第0920000874號函
    復以：「有關本案租期起算日及和平段一、二地號土地都市
    計畫變更前之租金計算方式，近經本局與貴公司協議結果，
    租期自都市計畫完成變更動工之日起算，租金自九十一年十
    二月開始恢復計收和平段一地號土地租金，特貨碼頭租金暫
    不予計收」（參本院卷二第82頁），核與被告實際繳納之租
    金為：89年5 月1 日至89年6 月30日235,127 元（即1,410,
    76 3元÷12月×2 月）、89年7 月1 日至91年3 月31 日 每
    3 個月352, 691元（即1,410,763 元÷12月×3 月）、91年
    12月1 日至92年3 月31日121,767 元（即365,300 元÷12月
    ×4 月）、92年4 月1 日至92年12月31日每3 個月91,325元
    （即365,300 元÷12月×3 月）相符，有被告提出之統一發
    票11紙附卷可稽（參本院卷二第84-89 頁），顯見被告於91
    年12月1 日前實際繳付租金之範圍為特貨碼頭30公尺及其西
    側28 10 平方公尺土地（即附圖二協和貨倉西南側以長方形
    標示之臨海土地及相鄰編號2 之土地），自91年12月1 日起
    繳付租金之範圍僅餘附圖二編號2 所示之2810平方公尺土地
    ，堪認兩造自91年12月1 日起算租期之新租賃契約標的，係
    指附圖二編號2 所示之2810平方公尺土地。
  5.綜上，系爭租約業經兩造合意變更租期為俟都市計畫變更完
    成動工之日開始起算，而都市計畫變更迄今尚未完成，為兩
    造所不爭執，則系爭租約之租期自尚未開始起算，故原告主
    張系爭租約租期已屆滿云云，自有未合。又兩造就附圖二編
    號2 所示之2810平方公尺土地，業已成立新的租賃契約，租
    期自91年12月1 日起至都市計畫變更完成之日止，且原告於
    本院言詞辯論期日亦自承：「泊位水域的管理機關是原告，
    鄰近海域的地面及碼頭出租給被告，從事營業活動必然需使
    用水域，故泊位水域縱然非租賃範圍，至少也是原告依租賃
    契約應提供之附隨義務」等語（參本院卷二第69頁），從而
    ，兩造就前開鄰近海域之附圖二編號2 土地既存有租賃契約
    ，被告自得依租賃契約使用該土地南側之泊位水域，則原告
    請求被告將該泊位水域上如附圖一編號C 柱1 至柱12之繫船
    柱拆除，並返還占用之泊位水域，即無理由。
  (二)原告請求移除浮動碼頭返還占用之土地部分：
  1.被告所有之浮動碼頭，占用原告管理之協和倉庫區土地如附
    圖一編號A 、A1、B （即附圖二協和貨倉東側以星號標記之
    處）所示之位置，為兩造所不爭執，堪信為真實。
  2.系爭租約第1 條所約定租用之基地範圍即基隆市○○區○○
    段1 、2 地號面積共11786 平方公尺之土地，係指88年3 月
    8 日標單所記載之面積9950平方公尺（參本院卷二第23頁）
    ，以及兩造簽約前協議增租作為增設停車位使用之相鄰土地
    1836平方公尺，其實際位置為附圖二編號1 （6840平方公尺
    ）、編號2 （2810平方公尺）、編號2 東側長方形標示之特
    貨碼頭區（300 平方公尺）及編號1 東側至公車停車場間（
    1836平方公尺）之土地，此觀原告88年5 月31日內部函稿、
    臺灣省政府交通處88年交三字第18220 號函、87年1 月14日
    八尺門擬出租土地示意圖、被告營運計畫書第25頁設施配置
    位置示意圖、設施配置位置示意圖修正版及八尺門土地使用
    現況圖（參本院卷一第141- 143、111 、130 、145 、146
    、230 頁）自明。被告雖辯稱上開文件有於87年、88年簽約
    前所製作，營運計畫書亦非最終定案者，均無法證明系爭租
    約所約定之租賃範圍云云，然系爭租約之租賃範圍自簽約後
    ，均未經合意變更，此為兩造所不爭執，且上開簽約前所製
    作之文件與系爭租約所載土地面積加總互核相符，復與被告
    自行製作之設施配置位置示意圖相合，縱營運計畫之內容迭
    有修正，亦與租賃範圍之認定無關，是被告此部分所辯，顯
    屬虛妄。從而，浮動碼頭占用之協和倉庫區土地（即附圖二
    協和貨倉東側以星號標記之處），即非系爭租約之租賃範圍
    。
  3.被告復辯稱浮動碼頭堆置之位置，即為其於89年1 月10日製
    作之全區配置圖「露天艇架區」，該全區配置圖既經原告於
    88年11月30日現況規劃協調會會議中核定與契約相符，並於
    89年2 月16日審查通過，足證浮動碼頭堆置之位置亦為被告
    承租之範圍等語，惟查被告係以89年1 月11日顥基港發字第
    890111號函檢送「八尺門海上遊樂休閒浮動碼頭實施計畫」
    ，並於說明一詳載：「為因應八尺門海上遊樂中心營運時，
    遊憩民眾登船安全及舒適，並緩衝岸置遊艇之吞吐作業，本
    公司特依原送『營運計畫書』中所示浮動碼頭部份，委請專
    業建築師設計。本浮動碼頭施工計畫一式四份」（參本院卷
    二第12頁），原告始以89年2 月26日基港總產字第03409 號
    函覆被告審查通過該「八尺門海上遊樂休閒浮動碼頭興建工
    程施工計畫」（參本院卷一第280 頁），足徵原告係針對「
    浮動碼頭」部分之施工計畫而為審查，尚與「露天艇架區」
    等陸上遊樂設施無關，縱該等設施有繪製於上開施工計畫所
    附全區配置圖內，亦難謂業經原告審查通過。又原告於88年
    11月30日現況規劃協調會會議紀錄結論第三項已明確記載：
    「有關顥翰公司請求於協和倉庫合約期滿後擴大承租乙節，
    本局將視該公司業務進展及實際需求予以優先考量」（參本
    院卷第273-275 頁），顯然未於上開協調會議中同意被告擴
    大承租協和倉庫區土地。至被告提出之八尺門碼頭道路鋪面
    第二期工程竣工圖（參本院卷一第289 頁），係66年11月8
    日開工、67年5 月17日竣工之「道路及堆貨場平面圖」，顯
    與系爭租約之租賃或施工範圍無關，要無參採之餘地，故被
    告前揭所辯均屬無稽。
  4.從而，浮動碼頭所占用之協和倉庫區土地，並非系爭租約之
    租賃範圍，兩造亦未就該土地達成擴大增租之合意，而被告
    復未能舉證證明其就該部分土地有合法之占有權源，則原告
    依所有物返還請求權，請求被告移除浮動碼頭並返還該無權
    占用之土地，洵屬正當。
五、綜上所述，原告依民法第767 條第1 項規定，請求被告將坐
    落基隆市○○區○○段1 、1-14地號土地上如附圖一編號A
    、A1、B 所示之浮動碼頭移除，並將該部分土地返還原告，
    為有理由，應予准許；逾此範圍之請求，則無理由，應予駁
    回。
六、本件原告勝訴部分，兩造陳明願供擔保，請准宣告假執行及
    免為假執行，核均無不合，爰酌定相當擔保金額，併予准許
    之；至原告敗訴部分，其假執行之聲請失所附麗，應予駁回
    。
七、據上論結，原告之訴為一部有理由，一部無理由，依民事訴
    訟法第79條、第390 條第2 項、第392 條第2 項，判決如主
    文。
中    華    民    國   100    年    12    月    27    日
                  民事庭法  官  陳怡安
以上正本係照原本作成。
對於本件判決如有不服，應於收受送達後20日內向本院提出上訴
書狀，敘述上訴之理由，上訴於臺灣高等法院，並按他造當事人
之人數附具繕本。如委任律師提起上訴者，應一併繳納上訴審裁
判費。
中    華    民    國   100    年    12    月    27    日
                        書記官  王鵬勝